【裁判字號】    98,交抗,575
【裁判日期】    980624
【裁判案由】    聲明異議
【裁判全文】
臺灣高等法院臺中分院交通事件裁定     98年度交抗字第575號
抗  告  人
即受處分人  昱信物產企業有限公司
代  表  人  甲○○
上列抗告人因違反道路交通管理處罰條例案件，不服臺灣臺中地
方法院中華民國98年4月29日所為裁定（98年度交聲字第1150號
）提起抗告，本院裁定如下：
    主  文
抗告駁回。
    理  由
一、抗告意旨略以：未懸掛車牌的車輛是當日被不明車輛撞擊導
    致車牌斷裂，由於駕駛人乙○○想去認識的車行修理，於路
    途上被警員攔檢舉發，而當時是駕駛人乙○○違規左轉，因
    此警員舉發兩項違規事由：未兩段式左轉及未懸掛車牌，駕
    駛人乙○○當下有向警員解釋並有出示車牌（放置於機車腳
    踏板上），但警員不予理會。待接到罰單後，駕駛人乙○○
    立即繳納違規左轉的罰單，但未懸掛車牌的罰單新台幣（下
    同）5,400元，因駕駛人乙○○於學校畢業後仍未有穩定收
    入，故未立即繳納，導致逾期造成加倍懲罰並要吊銷牌照，
    駕駛人乙○○並非無心繳納罰款，而是當下收入不穩定，且
    覺得警員開單不近人情，但違規左轉的罰款自知理虧立即繳
    納。在此懇求法官給予通融，不要加倍罰款及吊銷牌照，因
    該機車仍是駕駛人乙○○的通勤代步工具，駕駛人乙○○也
    願意繳納原本5,400元的罰款，請法官明鑒云云。
二、按汽車已領有號牌而未懸掛或不依指定位置懸掛者，處汽車
    所有人3,600元以上10,800元以下罰鍰，並禁止其行駛，牌
    照並吊銷之，道路交通管理處罰條例第12條第1項第7款、第
    2項分別定有明文。又按汽車號牌懸掛位置，除原設有固定
    位置外，應依下列規定懸掛固定：.... 三、機器腳踏車號
    牌每車一面，應正面懸掛於車輛後端之明顯適當位置，道路
    交通安全規則第11條第1項第3款亦定有明文。
三、經查：
  (一)原裁定以本件抗告人即受處分人昱信物產企業有限公司（下
    稱抗告人）名下所有之車牌號碼IWW－765號重型機車，由駕
    駛人乙○○騎乘該車，於民國（下同）97年7月22日20時35
    分許，在臺中市○○路與漢口路時，因有「未懸掛車牌駕駛
    」之違規行為，為臺中市警察局第二分局員警當場攔檢舉發
    ，並掣開臺中市警察局中市警交字第GE0000000號舉發違反
    道路交通管理事件通知單，原處分機關交通部公路總局中區
    監理所豐原監理站遂於98年2月27日以豐監稽違字第裁63－G
    E0000000號違反道路交通管理事件裁決書，裁處抗告人違反
    道路交通管理處罰條例第12條第1項第7款、第2項規定，處
    罰鍰10,800元整，並牌照吊銷，有上開舉發違反道路交通管
    理事件通知單、違反道路交通管理事件裁決書影本各乙份在
    卷可稽（見原審卷第4頁、第5頁），故此部分事實應堪認定
    。
  (二)抗告人雖以上開理由置辯，惟依證人即當日取締員警謝家慶
    於原審訊問時結證稱：「（問：當天取締的情形如何？）當
    天我巡邏經過大雅路與漢口路口時，看見乙○○騎機車，沿
    漢口路往東，要左轉大雅路，該路口要兩段式左轉，乙○○
    沒有兩段式左轉，所以我才會攔檢，攔檢之後，發現該機車
    沒有懸掛車牌，所以我開單取締。」、「（問：當時你有看
    到乙○○把車牌放在何處？）我記得好像是放在置物箱裡面
    。我當時有問乙○○為何不懸掛車牌，她回答我說她車子被
    撞壞，車牌掉下來，我跟她說如果是這樣的情形，該機車就
    不能駕駛，這樣會有規避警方取締的問題，所以我才開單舉
    發。」等語（見原審卷第14頁背面至第15頁），可知駕駛人
    乙○○確有騎乘未懸掛車牌之機車；且道路交通管理處罰條
    例12條第1項第7款之規定，乃立法者為使汽車所有人就其行
    政法上義務之違反應負其行政處罰責任，以加強道路交通管
    理之行政目的所為之規定。而牌照係辨識車籍之最重要依據
    ，為使用路人輕易知悉行駛於路上之車輛為何人所有，藉以
    保障行車安全，維護社會秩序，準此，號牌懸掛之角度、幅
    度，亦應使用路人得以辨識其車牌號碼方屬適當位置，非謂
    僅隨車攜帶於車輛內即足，機車號牌本應固定平貼懸於機車
    後面，如已領有號牌而未懸掛或不依指定位置懸掛，即構成
    違規事由。從而，駕駛人乙○○確有上開違規行為，應無疑
    問，抗告人所辯自不足採信。
四、綜上所述，本件駕駛人乙○○上開違規事實，事證明確，原
    處分機關因而依道路交通管理處罰條例第12條第1項第7款、
    第2項之規定，裁處汽車所有人即抗告人罰鍰10,800元，並
    牌照吊銷，核無違誤。原審法院以上開理由，予以裁定駁回
    抗告人在原審異議之聲明，本院經核並無違誤。抗告人抗告
    意旨仍執陳詞，任意指摘原裁定不當，為無理由，應予駁回
    。
五、據上論斷，應依刑事訴訟法第412條，裁定如主文。
中    華    民    國    98    年    6     月    24    日
             刑事第十一庭 審判長法  官  陳  朱  貴
                                法  官  郭  同  奇
                                法  官  胡  文  傑
上列正本證明與原本無異。
不得再抗告。
                                書記官  蔡  嘉  萍
中    華    民    國    98    年    5   月      24    日


司法院資訊處製作；財團法人民間司法改革基金會備份。
